【裁判字號】    92,上易,1141
【裁判日期】    921112
【裁判案由】    違反商標法
【裁判全文】
臺灣高等法院高雄分院刑事裁定                  九十一年度上訴字第二０五八號
    聲  請  人  陳美麗
右聲請人因被告曾文明涉嫌妨害國幣懲治條例等案件，聲請發還扣押物，本院裁定如
左：
    主  文
扣案之新台幣柒萬元發還陳美麗。
    理  由
一、按「可為證據或得沒收之物，得扣押之」；又「扣押物若無留存之必要者，不待
    案件終結，應以法院之裁定或檢察官命令發還之；其係贓物而無第三人主張權利
    者，應發還被害人。扣押物因所有人、持有人或保管人之請求，得命其負保管之
    責，暫行發還」，刑事訴訟法第一百三十三條第一項及第一百四十二條分別著有
    明文。
二、聲請意旨略以：高雄縣警察局仁武分局前因聲請人之配偶即被告曾文明涉嫌妨害
    國幣懲治條例案件，前往聲請人高雄縣仁武鄉○○路○段一五一號住所實施搜索
    ，扣押新台幣七萬元，有扣押物品目錄表在卷可憑。惟前開扣押之金錢，為聲請
    人所有，因為繳納小孩之註冊費而置放家中，確非被告曾文明犯罪之所得，業經
    檢察官及原審法官查明，認為應予發還，前開扣押物又無留存之必要，而聲請人
    家中生活緊迫，亟需使用前開金錢，為此特依刑事訴訟法第一百四十二條第一項
    規定狀請裁定准予發還等語。
三、經查，聲請人陳美麗到庭說明「扣案之七萬元是我準備給小孩的註冊費及購買電
    腦的錢，搜索當時我人在二樓，錢置放三樓儲藏室桌子抽屜我所有之皮包內，我
    人未跟著上去，不知道警員搜索到我的錢，後來我去向警員說明，警員說錢已扣
    案不能發還，那年註冊費就跟別人借；我是仁武鄉立托兒所保育員，其中三萬元
    是我弟給我買電腦用，其餘四萬元是我媽給我，自結婚後都是娘家供應，曾文明
    未拿過錢給我」等語（見本院九十二年四月二十一日筆錄）。且扣押之現金七萬
    元確為聲請人陳美麗所有之情，亦為被告曾文明所承認在卷，加以上開於被告曾
    文明住處所扣得之新台幣七萬元，並無證據認係被告曾文明販售偽鈔所得之財物
    ，已經檢察官起訴書認定在案，復據本院判決查明無訛，應認確與本件被告所涉
    行使偽幣之犯罪無關，既無從供為本案證據之用，亦顯非供被告犯罪所用或所得
    之物，自無留存之必要，應予發還。
四、綜上所述，扣案之新台幣七萬元，尚與本案無關，自無留存之必要，其聲請發還
    所有人即聲請人陳美麗，自應准許。
中     華     民      國      九十二     年      十一    月     十二    日
                              臺灣高等法院高雄分院刑事第三庭
                                  審判長法官  周賢銳
                                        法官  謝宏宗
                                        法官  黃建榮
右正本證明與原本無異。
如不服本裁定應於送達後五日內向本院提出抗告狀。
  法院書記官  鄭翠芬
中     華     民      國      九十二     年      十一    月     十二    日


司法院資訊處製作；財團法人民間司法改革基金會備份。
